# 请教各位大牛，关于非同一控制下长期股权投资入账价值

提问人：连楚乔丶 时间：2017-03-08 09:54:45
审计过程中遇到如下问题：
企业于 2016 年 3 月签订股权转让协议，购买被投资单位51%股权，对被投资单位形成控制（非同一控制下企业合并）
股权转让协议中有如下关键条款： 1 、“甲方（出售股权方）将持有XXX公司51%的股权以9134339.2元一次性转让给乙方（购买股权方，被审计单位）。乙方以现金的方式支付给甲方。” 2、“甲乙双方签订协议十个工作日内支付转让款 500 万元人民币” 3、“甲乙双方在相关部门办理完相关变更手续十个工作日内支付所欠款项”
现已办理完相关变更手续，被审计单位支付现金共计 750 万元，由于认为被购买单位XXX公司存在前期费用等原因，不愿再以 913 万的价格购买51%股权。 现被审计单位与出售股权方正在进行交涉，预计未来很可能不用再支付 913 与 950 的差额 163 万元。
被审计单位长期股权投资-XXX公司以 750 万元入账。
问题：请问被审计单位长期股权投资-XXX工资入账价 750 万元是否正确？如不正确，应如何进行会计处理？
注：股权转让协议约定的 913 万为企业整体价值项目资产评估价所对应51%股权价值

回答人：chenyiwei
若是交易过程中，发现标的股权在购买日存在瑕疵，经协商调整收购价格的，则按调整后的交易价格作为成本。但在本案例中，基于谨慎原则，在就价格调整问题达成补充协议之前，仍应按 913 万元作为投资成本入账。后续如果经谈判调整价格的，可以调整长期股权投资的成本。